臺灣高等法院刑事判決
111年度上訴字第1542號
上  訴  人  臺灣臺北地方檢察署檢察官
被      告  蕭偉宸



指定辯護人  本院公設辯護人  王永炫
上列上訴人因被告違反毒品危害防制條例案件，不服臺灣桃園地
方法院110年度訴字第1340號，中華民國111年3月3日第一審判決
（起訴案號：臺灣桃園地方檢察署110年度偵字第26803、27711
號），提起上訴，本院判決如下：
    主  文
原判決撤銷。
蕭偉宸共同犯意圖販賣而持有第三級毒品罪，處有期徒刑貳年陸
月。又共同犯製造第三級毒品而混合二種以上毒品罪，未遂，處
有期徒刑貳年。應執行有期徒刑肆年貳月。
扣案如附表一、二所示之物均沒收。未扣案犯罪所得新臺幣參拾
萬元沒收，如全部或一部不能沒收或不宜執行沒收時，追徵其價
額。
    事  實
一、蕭偉宸明知4-甲基甲基卡西酮、甲基-N,N-二甲基卡西酮（
    俗稱「喵喵」、「臭料」）、硝甲西泮等均係毒品危害防制
    條例第2條第2項第3款所列管之第三級毒品，及硝西泮（俗稱
    「一粒眠」）係毒品危害防制條例第2條第2項第4款所列管
    之第四級毒品，依法均不得意圖販賣而持有，且第三、四級
    之不同種類毒品亦不得以混合調製之方式，製造混合同時含
    第三、四級毒品成分之毒品，竟於民國110年4月至110年7月
    間，與不詳姓名、年籍綽號「阿均」之成年人，共同基於意
    圖販賣而持有第三級毒品、製造第三級毒品而混合二種以上
    毒品之犯意聯絡，由「阿均」提供前述第三、四級毒品，蕭
    偉宸則負責準備果汁粉及相關工具、器材，將毒品摻入果汁
    粉混合並包裝成毒品咖啡包，交由「阿均」伺機販售予不特
    定之人，蕭偉宸則可獲得每包毒品咖啡包新臺幣（下同）12
    0元之報酬。而為以下犯行：
　㈠蕭偉宸與「阿均」共同基於意圖販賣而持有第三級毒品之犯
    意，自110年4月起至6月間止，「阿均」將其向真實姓名年
    籍不詳之人，以不詳代價販入俗稱「喵喵」（或「臭料」）
    之含有第三級毒品4-甲基甲基卡西酮、微量（不足1%）第三
    級毒品甲基-N,N-二甲基卡西酮成分之粉狀毒品原料，交予
    蕭偉宸（惟蕭偉宸主觀上僅認知「阿均」所交付之毒品原料
    係第三級毒品「喵喵」，並不知悉其中含有4-甲基甲基卡西
    酮及微量甲基-N,N-二甲基卡西酮之二種第三級毒品成分，
    理由詳如下述）；蕭偉宸則負責購買封口機、電子磅秤、果
    汁粉與咖啡包空包裝袋，在其位於在桃園市○○區○○路000號3
    樓住處，依照「阿均」所指定之比例，以果汁粉約6公克、
    第三級毒品「喵喵」約0.22至0.25公克之比例，混合分裝並
    以封口機封口製作為毒品咖啡包後，伺機販賣而持有之。期
    間，蕭偉宸依「阿均」所交付之第三級毒品原料已分裝近30
    00包之毒品咖啡包，「阿均」並取走約2500包，前後支付30
    萬元之報酬予蕭偉宸。
　㈡「阿均」復於110年7月間，指示蕭偉宸欲分裝同時含有第三
    級毒品「喵喵」及第四級毒品「一粒眠」之二種毒品成分之
    咖啡包，蕭偉宸即與「阿均」共同基於製造第三級毒品而混
    合第三、四級二種以上毒品之犯意聯絡，由「阿均」先交付
    如附表一編號2所示之含有第四級毒品硝西泮、微量第三級
    毒品硝甲西泮成分之橘色圓形藥錠1包，及如附表一編號3所
    示之含有第四級毒品硝西泮成分之粉紅色圓形藥錠1包，告
    知蕭偉宸先將此些第四級毒品「一粒眠」錠劑磨成粉末，其
    會再另行準備第三級毒品「喵喵」之原料，再摻入果汁粉混
    合成同時含有第三、四級毒品成分之毒品咖啡包。惟蕭偉宸
    先備妥磨粉機，尚未及將如附表一編號2、3所示之毒品錠劑
    磨成粉末，且「阿均」亦尚未交付第三級毒品「喵喵」之原
    料，即於110年7月26日上午11時許，為警持搜索票至其上址
    居所執行搜索，並扣得如附表一編號1所示之蕭偉宸先前所
    包裝尚未交付予「阿均」之第三級毒品咖啡包，及如附表一
    編號2、3所示之上開毒品錠劑；暨如附表二編號1至8所示蕭
    偉宸所有供其分裝毒品咖啡包所用之果汁粉及封口機、磨粉
    機等工具、器材，編號9所示用以聯繫「阿均」所用之行動
    電話，始查悉上情。
二、案經桃園市政府警察局八德分局移送臺灣桃園地方檢察署檢
    察官偵查起訴。　　
　　理　由
一、本件認定事實所引用之本件卷內所有人證、文書證據暨物證
    ，並無證據證明係公務員違背法定程序所取得，被告及其辯
    護人於本院審理時已陳明不爭執證據能力（本院卷第95頁）
    ，且迄至言詞辯論終結時止，亦均未提出異議，故均得引為
    本案證據，合先說明。
二、上揭事實，業經被告於警詢、偵查、原審及本院審理中坦承
    不諱（偵字第26803號卷第29～38、139～141頁、原審卷第84
    、225頁，本院卷第99～100、111頁），並有桃園市政府警察
    局八德分局刑案現場勘察報告、搜索現場密錄器畫面擷取圖
    片、現場照片暨扣案物照片、被告與「阿均」之通訊軟體Fa
    cetime、WeChat對話紀錄擷取圖片等件在卷可佐（偵字第26
    803號卷第51～57、65～79、89～95、187～189頁），並有如附
    表一所示毒品、附表二所示果汁粉、工具、器材、行動電話
    等物扣案可證。又扣案附表一所示毒品，經送內政部警政署
    刑事警察局鑑定結果：①編號1所示之白色包裝粉末460包，
    驗前總毛重為1647.08公克（包裝總重約578.50公克），驗
    前總淨重約1068.58公克。隨機抽取1包（編號A151）進行鑑
    定，經檢視內含黃色粉末，淨重2.41公克，取0.36公克鑑定
    用罄，餘2.05公克。檢出第三級毒品4-甲基甲基卡西酮成分
    ，純度約5%，依據抽測純度值，推估扣案460包均含4-甲基
    甲基卡西酮之驗前總純質淨重約53.429公克。另測得純度未
    達1%、微量之第三級毒品甲基-N,N-二甲基卡西酮成分。②編
    號2之橘色圓形藥錠，隨機抽取1顆磨混鑑定，驗前總淨重17
    8.18公克，取0.19公克鑑定用罄，驗餘總淨重177.99公克，
    檢出第四級毒品硝西泮成分，純度約2%，驗前純質淨重約3.
    56公克；另檢出純度未達1%、微量之第三級毒品硝甲西泮成
    分。③編號3之粉紅色圓形藥錠，隨機抽取1顆磨混鑑定，驗
    前總淨重1172.03公克，取0.20公克鑑定用罄，驗餘總淨重1
    171.83公克，檢出第四級毒品硝西泮成分，純度約2%，驗前
    純質淨重約23.44公克。有該局110年9月24日刑鑑字第11000
    78840號鑑定書1紙在卷可證（偵字第26803號卷第229～230頁
    ）。被告上開任意性之自白，核與卷證相符，應為事實，可
    以採信。
三、被告於本案所為是否成立製造第三級毒品罪：
　㈠依新修正毒品危害防制條例第9條第3項之修法意旨，將多種
    毒品相混合應屬毒品之「製造」行為：
　　毒品危害防制條例第9條於109年1月15日修正公布（公布後6
    個月施行，即自109年7月15日施行），修正後該條第3項明
    定：「犯前5條之罪（包括同條例第4條製造毒品罪）而混合
    二種以上之毒品者，適用其中最高級別毒品之法定刑，並加
    重其刑至二分之一。」參酌該條之修正理由：「本條第三項
    所稱之混合，係指將二種以上之毒品摻雜調合，無從區分而
    言（如置於同一包裝）。依目前毒品查緝實務，施用混合毒
    品之型態日益繁多，且因混合毒品之成分複雜，施用後所造
    成之危險性及致死率均高於施用單一種類者，為加強遏止混
    合毒品之擴散，爰增訂第三項，規定犯第四條至第八條之罪
    ，而有混合二種以上毒品之情形者，加重其刑至二分之一。
    另本項係屬分則之加重，為另一獨立之犯罪型態，如其混合
    二種以上毒品屬不同級別，應依最高級別毒品所定之法定刑
    ，並加重其刑至二分之一，例如販賣混合第三級及第四級毒
    品者，依販賣第三級毒品之法定刑處斷，並加重其刑至二分
    之一；如屬同一級別者，因無從比較高低級別，則依各該級
    別毒品所定之法定刑，加重其刑至二分之一，併予敘明。」
    是依新修正本條例第9條第3項之修正及規範意旨，立法者係
    認為在行為人混合多種毒品而成新興毒品之情形，由於產生
    之新興毒品效用更強或更便於施用，更容易造成毒品之擴散
    ，危險性更高，故更應針對此等混合型新興毒品之製造、運
    輸、販賣等行為加重刑責，以遏止混合型新興毒品之氾濫。
    且就本次所修正混合毒品加重其刑之規定同樣適用於同條例
    第4條製造毒品罪乙情觀之，堪見立法者顯然無意將混合毒
    品行為排除於「製造」定義之外，反足認立法者係認為將不
    同品項毒品相混合，亦屬「製造」。以此而論，將不同品項
    之毒品相混合，以成一新特定毒品，應屬毒品之「製造」行
    為，與立法意旨並不相違。
　㈡依最高法院之實務見解，混合分裝不同種類毒品亦有可能構
    成製造毒品罪：
　　再按毒品危害防制條例第4條所稱之「製造」毒品罪，不僅
    直接將毒品原、物料提煉製成毒品外，並包括以改變毒品成
    分及效用為目的之非法加工、提煉、配置等行為。若單純以
    「物理方式」將各種毒品拼裝成另一種毒品，或改變毒品使
    用方法（如將毒品混合、於加工過程中分裝毒品，或為方便
    毒品者施用所為之改變毒品型態等），除應視行為人之主觀
    犯意外，倘其行為本身已變更毒品之效果或使用方法，於過
    程中已造成對社會秩序或人體健康潛在威脅者，自應成立「
    製造」毒品罪。且此罪性質應屬「危險犯」，以「混合毒品
    」為例，亦不以混合後毒品之性質改變為另一類、級「新興
    毒品」或「新型態毒品」為限。除此之外，無論於製造過程
    中或以外之如僅單一將毒品封口、包裝、打印、為增加毒品
    數量所為之滲雜毒品以外物質，或分裝、混合自行施用毒品
    等行為，則應就整體過程綜合觀察，尚難遽認皆屬毒品製造
    行為。再由於最新修正之毒品危害防制條例第9條第3 項，
    將混合毒品行為依最高級別毒品之法定刑加重處罰為言，主
    要係以目前毒品查緝實務，施用混合毒品之型態日益繁多，
    且因混合毒品之成分複雜，施用後所造成之危險性及致死率
    均高於施用單一種類者，為加強遏止混合毒品之擴散，故予
    加重其刑。顯然立法者認為在行為人混合多種毒品而成新興
    毒品之情形時，由於產生之新興毒品效用更強或更便於施用
    （如以錠劑或咖啡包等），施用者往往在無知情況下濫行使
    用，更易造成毒品之擴散，並增加使用者之危險性，故應針
    對此等混合型態之新興毒品製造、運輸、販賣等行為加重刑
    責，以遏止混合型新興毒品之氾濫。再鑑於現時首次施用毒
    品年齡有逐漸降低之趨勢，加以未成年人在娛樂場所施用新
    興毒品或混用他種毒品之情形日趨嚴重，「校園毒品」已成
    反毒政策最大隱憂，為加強對未成年人之保護，就成年人販
    賣毒品予未成年人者，亦有加重其刑之必要，故同時修正同
    條例第9條第1項之規定。在在反映「混合」型態之新興毒品
    出現，已嚴重影響政府提倡打擊毒品源頭之反毒策略及國民
    （特別是未成年人）身心健康，自須藉由強力查緝製造、販
    賣及運輸毒品，以達阻絕及抑制毒品來源、供給之零容忍政
    策，最高法院110年度台上字第521號判決要旨可資參照。
　㈢依上說明，就被告於本案分裝毒品咖啡包所為，是否成立製
    造第三級毒品罪，分述如下：　
　⒈事實一㈠部分：
　　扣案如附表一編號1所示之毒品咖啡包460包，經鑑驗含有純
    度約5%之第三級毒品4-甲基甲基卡西酮成分，及微量未及1%
    之第三級毒品甲基-N,N-二甲基卡西酮成分，已如前述，故
    被告所分裝之此部分毒品咖啡包確係含有二種以上之第三級
    毒品成分。惟依被告歷次供述，其係以「阿均」所交付之第
    三級毒品「喵喵」原料，依「阿均」指示之比例，摻入果汁
    粉調製而成，於本院審理時並明確供稱：「阿均就是拿一包
    粉末狀的喵喵給我，我的認知裡面就是喵喵第三級毒品，我
    並不知道裡面混的是一種或兩種三級毒品，是鑑定以後我才
    知道其實有兩種，阿均交給我的時候也沒有說，他就叫我依
    照他說的比例去對果汁粉做咖啡包」等語（本院卷第111頁
    ）。是被告否認扣案毒品咖啡包內所含二種以上之第三級毒
    品為其所混合且知情。衡情，被告於被警查獲後，於偵查及
    法院審理均坦認全部犯行不諱，且除所查扣之上述460包毒
    品咖啡包外，尚主動供出已交付「阿均」2千餘包之毒品咖
    啡包、獲利30萬元，並就事實一㈡之製造毒品犯行亦供認不
    諱（此部分詳如下述），則被告實無就扣案460包毒品咖啡
    包含有2種成分第三級毒品，是否知情且為其所混合乙節，
    故意否認及狡辯之必要。況且，依鑑驗結果，扣案如附表一
    編號1所示之毒品咖啡包，係含有5%之4-甲基甲基卡西酮及
    不及1%微量之甲基-N,N-二甲基卡西酮，二種毒品之化學成
    分相近，且甲基-N,N-二甲基卡西酮部分僅係微量而已，則
    二種成分是否確係以人為方式故意混合，亦非無疑問，復查
    無積極證據足以證明係被告所混合或其確實知悉混合之情，
    依「罪證有疑、利於被告」之證據法則，自應為被告有利之
    認定。故被告辯稱：就是以「喵喵」摻入果汁粉，不知道有
    二種成分等語，尚可採信。綜上論述，被告依「阿均」指示
    以第三級毒品「喵喵」原料摻入果汁粉分裝毒品咖啡包所為
    ，雖其分裝之毒品咖啡包含有前述之二種第三級毒品成分，
    惟本院就全案卷證整體觀察結果，並無證據證明係被告故意
    所混合或其知悉有此混合之情事，故被告主觀上認知僅有以
    單一之第三級毒品「喵喵」摻入果汁粉分裝毒品咖啡包所為
    ，尚非毒品危害防制條例所指之「製造」毒品行為。惟被告
    以上開第三級毒品摻入果汁粉分裝毒品咖啡包後交由「阿均
    」伺機販賣，所為係成立毒品危害防制條例第5條第3項之意
    圖販賣而持有第三級毒品罪。且因被告並不知悉「阿均」所
    交付之毒品「喵喵」原料含有上述二種之第三級毒品成分，
    被告主觀上既無此犯罪故意，自亦無適用毒品危害防制條例
    第9條第3項加重其刑之餘地，併此敘明。
　⒉事實一㈡部分：
　　扣案如附表一編號2、3所示之第四級毒品錠劑(編號2含有微
    量第三級毒品硝甲西泮成分，惟此部分就事實一㈡犯行及罪
    名之認定並不生影響)，亦係「阿均」交付予被告，並指示
    被告磨成粉末，再混合第三級毒品「喵喵」並摻入果汁粉，
    而分裝含有第三、四級毒品成分之毒品咖啡包。惟因「阿均
    」尚未及交付第三級毒品之原料「喵喵」，及被告亦尚未將
    毒品錠劑磨成粉末，即為警查獲等情，均為被告所是認。且
    依上開說明，被告依「阿均」指示欲分裝同時含有第三、四
    級毒品成分之毒品咖啡包，其混合不同種類、不同成分之毒
    品，即有可能改變原來毒品成分之本來效用，造成混合型新
    興毒品之氾濫，其此部分所為係毒品危害防制條例所指之「
    製造」毒品行為，且被告對其此部分所為係製造毒品行為，
    亦不爭執，故被告就此部分應成立毒品危害防制條例第4條
    第3項之製造第三級毒品罪，且被告欲同時混合第三、四級
    毒品，依毒品危害防制條例第9條第3項規定，應適用最高級
    別之法定刑。再依毒品危害防制條例第9條第3項之立法說明
    ：「該條項所稱之混合，係指將二種以上之毒品摻雜調合，
    無從區分而言（如置於同一包裝）。依目前毒品查緝實務，
    施用混合毒品之型態日益繁多，且因混合毒品之成分複雜，
    施用後所造成之危險性及致死率均高於施用單一種類者，為
    加強遏止混合毒品之擴散，爰增訂第3項，規定犯同條例第4
    條至第8條之罪，而有混合二種以上毒品之情形者，加重其
    刑至二分之一。另本項係屬分則之加重，為另一獨立之犯罪
    型態…。」是被告此部分所為係犯毒品危害防制條例第9條第
    3項之製造第三級毒品而混合二種以上毒品罪。
四、綜上所述，本案事證已臻明確，被告犯行堪以認定，應依法
    論科。　
五、論罪：
　㈠核被告就事實一㈠部分所為，係犯毒品危害防制條例第5條第3
    項之意圖販賣而持有第三級毒品罪。
　㈡核被告就事實一㈡部分所為，係犯毒品危害防制條例第9條第3
    項、第4條第3項、第6項之製造第三級毒品而混合二種以上
    毒品未遂罪。被告持有如附表一編號1所示純質淨重5公克以
    上第三級毒品，及持有如附表一編號2、3所示純質淨重合計
    5公克以上第四級毒品之低度行為，均為製造之高度行為所
    吸收，不另論罪。又依檢察官起訴書之記載，認被告所為係
    犯毒品危害防制條例第4條第3、4項之製造第三、四級毒品
    罪、同條例第5條第3、4項意圖販賣而持有第三、四級毒品
    罪，而未論及毒品危害防制條例第9條第3項。惟本院所認定
    之事實與檢察官起訴之事實，有社會基本事實之同一性，且
    本院已於審理時告知被告及其辯護人知悉（本院卷第110頁
    ），爰變更起訴法條。
　㈢被告與「阿均」就本案事實一㈠、㈡之犯行，均有犯意聯絡及
    行為分擔，為共同正犯。
　㈣罪數之認定：　
　　依起訴書之記載，就被告於本案所為分裝毒品咖啡包之犯行
    ，並未區分如前開事實欄所述之不同階段。惟本院依調查證
    據之結果，雖被告均依「阿均」指示分裝毒品咖啡包，但事
    實一㈠部分之分裝行為尚非從事毒品之製造行為，應僅論以
    意圖販賣而持有毒品罪；而事實一㈡部分則係犯製造第三級
    毒品而混合二種以上毒品未遂罪，二階段所犯之罪名、法條
    均不相同，於事實上及法律上均可區分，並無實質上一罪或
    裁判上一罪之關係，自應個別論述處罰（數罪併罰）。本院
    於審理時就此罪名及罪數之認定、處罰，有告知被告及其辯
    護人，已予其充分答辯之機會（詳本院卷111年8月25日審判
    筆錄），特此敘明。
　㈤刑之加重、減輕事由：　
　⒈被告就事實一㈠所犯之意圖販賣而持有第三級毒品罪，於偵查
    、原審及本院審理時均坦白承認自白不諱，爰依毒品危害防
    制條例第17條第2項規定減輕其刑。
　⒉被告就事實一㈡所犯之製造第三級毒品而混合二種以上毒品未
    遂罪，依毒品危害防制條例第9條第3項規定，應依同條例第
    4條第3項製造第三級毒品之法定刑處斷並加重其刑。又被告
    於偵查、原審及本院審理時就此部分均自白不諱，爰依毒品
    危害防制條例第17條第2項規定減輕其刑。又被告尚未及分
    裝含有第三、四級毒品成分之咖啡包即為警查獲，已如前述
    ，係未遂犯，爰依刑法第25條第2項規定減輕其刑。並先加
    後減且遞減之。
六、不另為無罪諭知部分：　　
　  公訴意旨另以：被告就事實一㈠所示之犯行製造如附表編號1
    所示含有第三級毒品成分之毒品咖啡包，因認被告同時涉犯
    毒品危害防制條例第4條第3項之製造第三級毒品罪嫌等語。
    惟被告此部分所為不成立製造第三級毒品罪，已經本院論述
    於前。既不能證明被告被訴之此部分犯行，本應為無罪諭知
    ，惟公訴意旨認被告此部分若成立犯罪與前開起訴論罪部分
    ，有想像競合犯之裁判上一罪關係，爰不另為無罪之諭知。
    至於事實一㈡所示犯行，起訴書以被告另涉犯毒品危害防制
    條例第5條第3、4項之意圖販賣而持有第三、四級毒品罪嫌
    ，惟本院認定被告此部分犯行與起訴書所載事實乃同一社會
    事實關係，構成製造第三級毒品而混合二種以上毒品未遂罪
    ，僅需變更起訴法條，而無庸為不另為無罪之諭知，附予敘
    明。
七、撤銷改判及科刑、沒收理由：
　㈠原審以被告犯罪事證明確，據以論罪科刑，固非無見，惟查
    ：被告於本案所為，事實一㈠、㈡部分，分別成立意圖販賣而
    持有第三級毒品罪、製造第三級毒品而混合二種以上毒品未
    遂罪，並數罪併罰，已經本院說明如上，原審疏未詳察，僅
    論以共同意圖販賣而持有混合第三級二種以上毒品之一罪，
    自有未合。至檢察官上訴指摘被告將含有第三級毒品4-甲基
    甲基卡西酮及微量第三級毒品甲基-N,N-二甲基卡西酮，並
    摻入果汁粉而製作成扣案附表一編號1之毒品咖啡包之行為
    ，應構成製造第三級毒品之犯行一節。惟本院認被告所為分
    裝如附表一編號1之毒品咖啡包部分，並不成立製造第三級
    毒品罪，理由詳敘於前，檢察官據此上訴指摘原審判決不當
    ，並無理由，惟原判決既有上開可議之處，即無可維持，應
    由本院將原判決撤銷改判。爰以行為人之責任為基礎，審酌
    被告品行，年輕力壯，不思正當營生，竟為謀一己私利，明
    知毒品對於他人身心健康之戕害非輕，竟漠視法令禁制，而
    依「阿均」指示分裝毒品咖啡包犯本案毒品罪，雖事實一㈡
    混合二種以上毒品部分尚未完成，僅係未遂階段，惟事實一
    ㈠部分已完成數千包，若流入市面勢必造成相當危害，情節
    非輕，但念及被告被查獲後均坦認犯行，且主動供出未一併
    查獲部分，已見悔意，暨其犯罪之動機、目的、手段，與本
    案被告所持有毒品數量等所生危害程度，犯後態度尚可，並
    考量被告之素行、高中畢業之智識程度、現在餐廳工作之家
    庭生活經濟狀況等一切情狀，分別量處如主文第2項所示之
    刑，並考量被告所犯二罪均係毒品犯罪，各罪整體評價應受
    非難及矯治之程度，並兼衡刑罰經濟與公平、比例等原則，
    定其應執行之刑如主文第2項所示。又本案雖係檢察官為被
    告之不利益上訴，且無理由，惟本院係因原判決適用法規不
    當而撤銷改判，並無不利益變更禁止原則之適用，且本院所
    認定罪名及罪數均較原審為重，故亦量處較原審更重之刑，
    併此敘明。　　
　㈡沒收部分：
　　扣案如附表編號1所示含第三級毒品成分之咖啡包、編號2所
    示橘色圓形藥錠含第三、四級毒品成分、編號3所示粉紅色
    圓形藥錠含第四級毒品成分，已如上述，均屬違禁物，除取
    樣鑑驗用罄部分外，均應依刑法第38條第1項規定宣告沒收
    。扣案如附表二編號1至8所示果汁粉、工具、器材等物，係
    被告所有供其犯本案所用之物，附表二編號9所示之Apple廠
    牌行動電話1支，亦係被告所有，持以與「阿均」聯繫本案
    所用等情，業據被告供承在案，爰依毒品危害防制條例第19
    條第1項規定沒收。又被告就分裝完成已交付予「阿均」之
    毒品咖啡包，有自「阿均」處取得1包120元之報酬，共獲利
    30萬元，業據被告供明在卷，爰依刑法第38條之1第1項、第
    2項規定，宣告沒收，於全部或一部不能沒收或不宜執行沒
    收時，追徵其價額。 
據上論斷，應依刑事訴訟法第369條第1項前段、第364條、第299
條第1項前段，判決如主文。
本案經檢察官洪福臨提起公訴，檢察官賴瀅羽提起上訴，檢察官
吳慧蘭到庭執行職務。
中　　華　　民　　國　　111 　年　　9 　　月　　13　　日
                  刑事第七庭    審判長法　官  孫惠琳
                                      法　官  連雅婷
                                      法　官  張育彰
以上正本證明與原本無異。
如不服本判決應於收受送達後20日內向本院提出上訴書狀，其未
敘述上訴之理由者，並得於提起上訴後20日內向本院補提理由書
（均須按他造當事人之人數附繕本）「切勿逕送上級法院」。因
疫情而遲誤不變期間，得向法院聲請回復原狀。
                                      書記官  蔡麗春
中　　華　　民　　國　　111 　年　　9 　　月　　13　　日

附錄：本案論罪科刑法條全文　　　　　　　　　　　　　　　
毒品危害防制條例第4條
製造、運輸、販賣第一級毒品者，處死刑或無期徒刑；處無期徒
刑者，得併科新臺幣3千萬元以下罰金。
製造、運輸、販賣第二級毒品者，處無期徒刑或10年以上有期徒
刑，得併科新臺幣1千5百萬元以下罰金。
製造、運輸、販賣第三級毒品者，處7年以上有期徒刑，得併科
新臺幣1千萬元以下罰金。
製造、運輸、販賣第四級毒品者，處5年以上12年以下有期徒刑
，得併科新臺幣5百萬元以下罰金。
製造、運輸、販賣專供製造或施用毒品之器具者，處1年以上7年
以下有期徒刑，得併科新臺幣1百50萬元以下罰金。
前五項之未遂犯罰之。

毒品危害防制條例第5條
意圖販賣而持有第一級毒品者，處無期徒刑或10年以上有期徒刑
，得併科新臺幣7百萬元以下罰金。
意圖販賣而持有第二級毒品者，處5年以上有期徒刑，得併科新
臺幣5百萬元以下罰金。
意圖販賣而持有第三級毒品者，處3年以上10年以下有期徒刑，
得併科新臺幣3百萬元以下罰金。
意圖販賣而持有第四級毒品或專供製造、施用毒品之器具者，處
1年以上7年以下有期徒刑，得併科新臺幣1百萬元以下罰金。

毒品危害防制條例第9條
成年人對未成年人販賣毒品或犯前三條之罪者，依各該條項規定
加重其刑至二分之一。
明知為懷胎婦女而對之販賣毒品或犯前三條之罪者，亦同。
犯前五條之罪而混合二種以上之毒品者，適用其中最高級別毒品
之法定刑，並加重其刑至二分之一。

附表一：
編號 扣案物及數量 鑑定成分及重量 1 咖啡包460包（白色包裝，內含黃色粉末） 驗前總毛重1647.08公克（包裝總重約578.50公克）、驗前總淨重約1068.58公克。隨機抽取1包進行鑑定，因鑑驗取用0.36公克用罄，總驗餘淨重1068.22公克；檢出第三級毒品4-甲基甲基卡西酮成分，純度約5%，總純質淨重約53.429公克。另測得微量第三級毒品甲基-N,N-二甲基卡西酮成分。 2 疑似一粒眠（橘色圓形藥錠）1包 驗前總淨重178.18公克，因鑑驗取用0.19公克用罄，驗餘總淨重177.99公克；檢出第四級毒品硝西泮成分，純度約2%，驗前純質淨重約3.56公克；另檢出微量第三級毒品硝甲西泮成分。 3 疑似一粒眠（粉紅色圓形藥錠）1包 驗前總淨重1172.03公克，因鑑驗取用0.20公克用罄，驗餘總淨重1171.83公克；檢出第四級毒品硝西泮成分，純度約2%，驗前純質淨重約23.44公克。 

附表二：
編號 扣案物及數量 １ 果汁粉（黃色粉末）1包（含包裝用之鋁箔袋）。 鑑驗結果：驗前毛重3233.92公克（包裝50.12公克），驗前淨重3183.80公克，因鑑驗取用0.18公克用罄，驗餘淨重3183.62公克。未檢出第二級毒品甲基安非他命、第三級毒品硝甲西泮、愷他命、第四級毒品硝西泮等常見毒品成分。詳110年度偵字第26803號卷第229-230頁刑事警察局鑑定書。 2 封口機2臺 3 電子磅秤2臺（即110年度偵字第26803號卷第76頁下方圖片自左方數來第1臺、第2臺電子磅秤） 4 磨粉機1臺 5 磨粉用塑膠盒3盒 6 小刷子1支 7 湯匙1支 8 咖啡包空包裝袋6,200個 9 Apple廠牌iPhone12（含門號0000000000號sim卡1張）1支